【裁判字號】    99,交聲,332
【裁判日期】    990812
【裁判案由】    聲明異議
【裁判全文】
臺灣彰化地方法院刑事裁定             99年度交聲字第332號
原處分機關  交通部公路總局臺中區監理所彰化監理站
異  議  人
即受處分人  乙○○
上列受處分人因違反道路交通管理處罰條例案件，對於交通部公
路總局臺中區監理所彰化監理站民國99年2 月9 日所為之處分（
原處分案號：彰監四字第裁64-E00000000號違反道路交通管理事
件裁決書）聲明異議，本院裁定如下：
    主  文
異議駁回。
    理  由
一、原處分意旨略以：異議人即受處分人乙○○於民國98年12月
    6 日20時26分許，駕駛車牌號碼OL-7356 號自用小客車前往
    新竹縣竹北市○○○路與文采街口處，因將車輛停放於身心
    障礙專用停車位上，有「於身心障礙專用停車位違規停車」
    之違規事實，爰依道路交通管理處罰條例第56條第1 項第10
    款規定，裁處罰鍰新臺幣（下同）1,200 元，原處分於法應
    無不合等語
二、聲明異議意旨略以：異議人當時係駕駛前開車輛搭載具有重
    度慢性精神障礙及全身癱瘓之胞妹甲○○就醫，異議人不知
    道須於車前放置殘障專用牌子，不知者無罪，且設置殘障車
    位係給家裡有殘障人士使用的，異議人車輛應可停放置殘障
    車位，照顧胞妹已經夠辛苦，異議人不甘心，為此提出異議
    云云。
三、按汽車駕駛人停車時，於身心障礙專用停車位違規停車者，
    處600元以上1,200元以下罰鍰；又違反上開規定應以最高額
    處罰之，道路交通管理處罰條例第56條第1 項第10款、第3
    項前段分別定有明文。次按使用身心障礙者專用停車位者，
    應將專用停車位識別證置於汽車擋風玻璃明顯處或黏貼於機
    車車首，以供查核驗證；專用停車位識別證應由身心障礙者
    本人親自持用或家屬乘載身心障礙者本人時持用。前項家屬
    如未乘載身心障礙者本人時，不得使用專用停車位識別證；
    違規佔用路邊停車場專用停車位者，由警察機關依道路交通
    管理處罰條例第56條規定辦理，身心障礙者專用停車位設置
    管理辦法第9 條第1 項、第12條、第14條第1 項分別定有明
    文。是以有關使用身心障礙者專用停車位者，應具備專用停
    車位識別證，且應將該等證件置於汽車擋風玻璃明顯處或黏
    貼於機車車首以供查核驗證，對於違規者當依道路交通管理
    處罰條例相關規定辦理。
四、經查，本件異議人主張於上開時、地，將車停放於新竹市○
    ○○路、文採街口時，並未將殘障專用停車證置於汽車擋風
    玻璃明顯處之事實，為異議人所不爭執，並有新竹縣政府98
    年12月22日日竹縣警交字第E00000 000號舉發違反道路交通
    管理事件通知單、交通部公路總局臺中區監理所彰化監理站
    99年2 月9 日彰監四字第裁64-E000000 00 號違反道路交通
    管理事件裁決書暨送達證書、新竹縣政府警察局竹北分局99
    年1 月27日竹縣北警交字第0995000721號函各1 份及現場照
    片4 張在卷可憑，此部分事實洵堪認定。異議人固主張其上
    開時、地駕駛該車停放該處，確實原係搭載其具有重度慢性
    精神障礙及全身癱瘓之胞妹甲○○就醫，然查，縱使異議人
    所述為真，惟異議人及其胞妹甲○○前述為警舉發時，均未
    請領有身心障礙人士專用停車位識別證，亦無向彰化縣政府
    社會局申請之紀錄，此有彰化縣政府99年5 月31日府社障字
    第0990128960號函1 紙附卷可稽，是以，異議人上開車輛停
    放於身心障礙專用停車位，即有違身心障礙者專用停車位設
    置管理辦法第9 條第1 項之規定，則新竹縣政府警察局竹北
    分局三民派出所員警依交通管理處罰條例第56條第1 項第10
    款之規定予以舉發，嗣原處分機關援引上述處罰條例對聲明
    異議人裁罰最高額之1200元，依法並無違誤，所處金額亦無
    不當，是本件異議人之異議為無理由，應予駁回。
五、據上論斷，應依道路交通案件處理辦法第19條，裁定如主文
    。
中    華    民    國    99    年    8    月     12    日
                  交通法庭      法  官   吳芙如
以上正本證明與原本無異。
如不服本裁定，應於裁定送達後5 日內向本院提出抗告狀( 須附
繕本) 。
中    華    民    國    99    年    8     月    12    日
                                 書記官  林明俊

司法院資訊處製作；財團法人民間司法改革基金會備份。
